臺灣高等法院臺中分院刑事裁定　
110年度聲字第943號
聲  請  人  臺灣高等檢察署臺中檢察分署檢察官
受  刑  人  楊雨萱
上列聲請人因受刑人數罪併罰有二裁判以上，聲請定其應執行之
刑（聲請案號：110年度執聲字第404號），本院裁定如下：
    主  文
楊雨萱因犯如附表所示各罪所處之刑，應執行有期徒刑玖年。
    理  由
一、聲請意旨略以：受刑人楊雨萱因毒品危害防制條例數罪，先
    後經判決確定如附表，數罪中雖有刑法第50條第1項但書所
    列情形，惟受刑人已請求檢察官聲請定應執行刑，有臺灣臺
    中地方檢察署110年3月8日是否請求定應執行刑調查表足稽
    ，應依刑法第50條第2項、第53條、第51條第5款規定，定其
    應執行之刑。爰依刑事訴訟法第477條第1項聲請裁定等語。
二、經查，受刑人楊雨萱因犯如附表所示毒品危害防制條例等案
    件，經臺灣臺中地方法院及本院分別判處如附表所示之刑，
    均經確定在案，此有如附表所示之判決書及臺灣高等法院被
    告前案紀錄表各1份附卷可憑，而其中受刑人如附表編號1、
    4所示為得易科罰金、易服社會勞動之罪，如附表編號2至3
    、5至20所示為不得易科罰金、不得易服社會勞動之罪，依
    刑法第50條第1項但書之規定固不得併合處罰，然查受刑人
    於民國110年3月8日已向檢察官聲請定應執行刑，有臺灣臺
    中地方檢察署110年3月8日「刑法第50條第1項但書案件是否
    請求定應執行刑調查表」1份（見本院卷第15頁）附卷可稽
    ，是依刑法第50條第2項之規定，聲請人就附表所示各罪聲
    請定其應執行之刑，核屬正當。爰審酌受刑人所犯如附表編
    號1所示之罪，前曾經臺灣臺中地方法院以108年度易字第24
    26號判決定應執行有期徒刑7月確定，所犯如附表編號2至20
    所示之罪，前曾經臺灣臺中地方法院以108年度訴字第1678
    、1915、2416號判決判處罪刑，並就附表編號2至3、5至20 
    所示之罪定應執行有期徒刑8年10月，受刑人僅就附表編號5
    至20部分提起上訴（附表編號2至4所示之罪因撤回上訴而告
    確定），先後經本院以109年度上訴字第1343、1356、1357
    號判決及最高法院以110年度台上字第1587、1588、1589號
    判決駁回上訴確定，暨受刑人所犯如附表所示各罪之時間間
    隔、侵犯法益、犯罪態樣，為避免責任非難過度評價及行為
    人預防需求，暨定應執行刑之限制加重原則，兼顧刑罰衡平
    之要求及矯正受刑人之目的等情，定其應執行之刑如主文所
    示。
三、爰依刑事訴訟法第477條第1項，刑法第50條第2項、第53條
    、第51條第5款，裁定如主文。
中　　華　　民　　國　　110 　年　　4 　　月　　15　　日
            刑事第二庭   審判長法　官　何  志  通
                               法　官  石  馨  文
                               法　官  許  月  馨
以上正本證明與原本無異。
如不服本裁定，應於收受送達後5日內向本院提出抗告書狀（須
附繕本）。
                               書記官  李  妍  嬅        
　　　　　　　　　　　　　　　 
中　　華　　民　　國　　110 　年　　4 　　月　　15　　日
附表：受刑人楊雨萱定應執行刑案件一覽表
編           號           1          2          3 罪　         名  毒品危害防制條例  藥事法 藥事法 宣    告     刑  有期徒刑2月 （7次） 有期徒刑7月  有期徒刑7月  犯  罪   日  期  108.01.13、108.02.28 108.03.04、108.03.09 108.03.19、108.05.09      108.05.23       108.05.03  偵查（自訴）機關年度 案號  臺中地檢108年度毒偵字第1308號 臺中地檢108年度偵字第14685號 臺中地檢108年度偵字第14685號 最後事實審 法        院       臺中地院       臺中地院       臺中地院  案        號 108年度易字 第2426號 108年度訴字 第1678號 108年度訴字 第1678號  判 決  日 期 109.08.07 109.04.01 109.04.01 確定判決 法        院       臺中地院       臺中地院       臺中地院  案        號 108年度易字 第2426號 108年度訴字 第1678號 108年度訴字 第1678號  判        決確 定  日 期      109.08.26      109.08.18      109.08.18 是 否 為 得 易科罰 金 之 案件  得易科、得社勞 不得易科、不得社勞  不得易科、不得社勞 備           註  臺中地檢108年度執字第12657號 應執行有期徒刑7月 臺中地檢110年度執字第15893號 編號2-3、5-20曾定應執行有期徒刑8年10月  

編           號           4          5 6 罪　         名  毒品危害防制條例   毒品危害防制條例  毒品危害防制條例 宣    告     刑  有期徒刑2月  有期徒刑7年 有期徒刑3年9月 犯  罪   日  期       108.05.23       108.05.03 108.05.03 偵查（自訴）機關年度 案號  臺中地檢108年度偵字第14685號 臺中地檢108年度偵字第19105號 臺中地檢108年度偵字第19105號 最後事實審 法        院       臺中地院       中高分院 中高分院  案        號 108年度訴字 第1678號 109年度上訴字 第1343號 109年度上訴字 第1343號  判 決  日 期 109.04.01 109.09.08 109.09.08 確定判決 法        院       臺中地院       最高法院 最高法院  案        號 108年度訴字 第1678號 110年度台上字 第1587號 110年度台上字 第1587號  判        決確 定  日 期      109.08.18      110.02.03 110.02.03 是 否 為 得 易科罰 金 之 案件  得易科、得社勞  不得易科、不得社勞 不得易科、不得社勞 備           註  臺中地檢109年度執字第15894號 臺中地檢110年度執字第3165號 編號2-3、5-20曾定應執行有期徒刑8年10月  
編           號           7 8 9 罪　         名   毒品危害防制條例   毒品危害防制條例 毒品危害防制條例 宣    告     刑  有期徒刑3年7月  有期徒刑3年7月 有期徒刑3年7月 犯  罪   日  期       108.05.03  108.05.12 108.05.21 偵查（自訴）機關年度 案號  臺中地檢108年度偵字第19105號 臺中地檢108年度偵字第19105號 臺中地檢108年度偵字第19105號 最後事實審 法        院       中高分院 中高分院 中高分院  案        號 109年度上訴字 第1343號 109年度上訴字 第1343號 109年度上訴字 第1343號  判 決  日 期 109.09.08 109.09.08 109.09.08 確定判決 法        院       最高法院 最高法院 最高法院  案        號 110年度台上字 第1587號 110年度台上字 第1587號 110年度台上字 第1587號  判        決確 定  日 期      110.02.03 110.02.03 110.02.03 是 否 為 得 易科罰 金 之 案件   不得易科、不得社勞 不得易科、不得社勞 不得易科、不得社勞 備           註  臺中地檢110年度執字第3165號 編號2-3、5-20曾定應執行有期徒刑8年10月   
編           號           10 11 12 罪　         名   毒品危害防制條例   毒品危害防制條例 毒品危害防制條例 宣    告     刑  有期徒刑3年8月  有期徒刑3年7月 有期徒刑3年8月 犯  罪   日  期       108.05.03  108.05.20 108.03.06 偵查（自訴）機關年度 案號  臺中地檢108年度偵字第19105號 臺中地檢108年度偵字第19105號 臺中地檢108年度偵字第19105號 最後事實審 法        院       中高分院 中高分院 中高分院  案        號 109年度上訴字 第1343號 109年度上訴字 第1343號 109年度上訴字 第1343號  判 決  日 期 109.09.08 109.09.08 109.09.08 確定判決 法        院       最高法院 最高法院 最高法院  案        號 110年度台上字 第1587號 110年度台上字 第1587號 110年度台上字 第1587號  判        決確 定  日 期      110.02.03 110.02.03 110.02.03 是 否 為 得 易科罰 金 之 案件   不得易科、不得社勞 不得易科、不得社勞 不得易科、不得社勞 備           註  臺中地檢110年度執字第3165號 編號2-3、5-20曾定應執行有期徒刑8年10月   
編           號           13 14 15 罪　         名   毒品危害防制條例   毒品危害防制條例 毒品危害防制條例 宣    告     刑  有期徒刑3年9月  有期徒刑3年8月 有期徒刑3年9月 犯  罪   日  期       108.04.29  108.04.30 108.04.30 偵查（自訴）機關年度 案號  臺中地檢108年度偵字第19105號 臺中地檢108年度偵字第19105號 臺中地檢108年度偵字第19105號 最後事實審 法        院       中高分院 中高分院 中高分院  案        號 109年度上訴字 第1343號 109年度上訴字 第1343號 109年度上訴字 第1343號  判 決  日 期 109.09.08 109.09.08 109.09.08 確定判決 法        院       最高法院 最高法院 最高法院  案        號 110年度台上字 第1587號 110年度台上字 第1587號 110年度台上字 第1587號  判        決確 定  日 期      110.02.03 110.02.03 110.02.03 是 否 為 得 易科罰 金 之 案件   不得易科、不得社勞 不得易科、不得社勞 不得易科、不得社勞 備           註  臺中地檢110年度執字第3165號 編號2-3、5-20曾定應執行有期徒刑8年10月   
編           號           16 17 18 罪　         名   毒品危害防制條例   毒品危害防制條例 毒品危害防制條例 宣    告     刑  有期徒刑3年8月  有期徒刑3年8月 有期徒刑3年8月 犯  罪   日  期       108.05.01  108.05.01 108.05.03 偵查（自訴）機關年度 案號  臺中地檢108年度偵字第19105號 臺中地檢108年度偵字第19105號 臺中地檢108年度偵字第19105號 最後事實審 法        院       中高分院 中高分院 中高分院  案        號 109年度上訴字 第1343號 109年度上訴字 第1343號 109年度上訴字 第1343號  判 決  日 期 109.09.08 109.09.08 109.09.08 確定判決 法        院       最高法院 最高法院 最高法院  案        號 110年度台上字 第1587號 110年度台上字 第1587號 110年度台上字 第1587號  判        決確 定  日 期      110.02.03 110.02.03 110.02.03 是 否 為 得 易科罰 金 之 案件   不得易科、不得社勞 不得易科、不得社勞 不得易科、不得社勞 備           註  臺中地檢110年度執字第3165號 編號2-3、5-20曾定應執行有期徒刑8年10月   
編           號           19 20  罪　         名   毒品危害防制條例   毒品危害防制條例  宣    告     刑  有期徒刑7年  有期徒刑3年8月  犯  罪   日  期       108.05.04  108.05.05  偵查（自訴）機關年度 案號  臺中地檢108年度偵字第19105號 臺中地檢108年度偵字第19105號  最後事實審 法        院       中高分院 中高分院   案        號 109年度上訴字 第1343號 109年度上訴字 第1343號   判 決  日 期 109.09.08 109.09.08  確定判決 法        院       最高法院 最高法院   案        號 110年度台上字 第1587號 110年度台上字 第1587號   判        決確 定  日 期      110.02.03 110.02.03  是 否 為 得 易科罰 金 之 案件   不得易科、不得社勞 不得易科、不得社勞  備           註  臺中地檢110年度執字第3165號 編號2-3、5-20曾定應執行有期徒刑8年10月